【裁判字號】    97,訴,4299
【裁判日期】    971128
【裁判案由】    毒品危害防制條例
【裁判全文】
臺灣板橋地方法院刑事判決              97年度訴字第4299號
公  訴  人  臺灣板橋地方法院檢察署檢察官
被      告  甲○○
                    （另案在臺灣桃園女子監獄執行中）
上列被告因違反毒品危害防制條例案件，經檢察官提起公訴（97
年度毒偵字第6889號），被告於準備程序進行中就被訴事實為有
罪之陳述，經告知被告簡式審判程序之旨，並聽取當事人之意見
後，本院合議庭裁定由受命法官獨任進行簡式審判程序，判決如
下：
    主  文
甲○○施用第一級毒品，累犯，處有期徒刑柒月。
    事  實
一、甲○○於民國87年間，因施用毒品案件，經依臺灣臺中地方
    法院裁定送觀察、勒戒後，認無繼續施用毒品傾向，於87年
    10月7 日釋放出所，再於90年間，因施用毒品案件，經依本
    院裁定送觀察、勒戒後，認有繼續施用毒品傾向，復經本院
    裁定送戒治處所強制戒治，於91年5 月1 日停止戒治，所餘
    期間付保護管束，嗣經本院裁定撤銷前開保護管束並令入戒
    治處所繼續施以戒治，而於92年10月19日強制戒治期滿，並
    經本院以91年度板簡字第12號判處有期徒刑6 月確定。又於
    92年間，分別因施用毒品、竊盜案件，經臺灣桃園地方法院
    以92年度訴字第1327號判處有期徒刑7 月、臺灣臺北地方法
    院以93年度簡字第195 號判處有期徒刑3 月確定，並定應執
    行刑為有期徒刑9 月確定，與上開應執行之有期徒刑6 月接
    續執行，嗣於93年12月3 日假釋出監，假釋期間付保護管束
    ，至同月12日假釋期滿未經撤銷，其未執行之刑以已執行論
    。再於95年間，因竊盜案件，經本院以95年度易字第1097號
    判處有期徒刑1 年確定。復於同年間，因施用毒品案件，經
    本院以96年度訴緝字第20號判處有期徒刑1 年確定。上開二
    罪經減刑及定應執行刑為有期徒刑11月確定，嗣於96年10月
    2 日縮刑期滿執行完畢，猶不知悔改，竟基於施用第一級毒
    品海洛因之犯意，於97年5 月29日某時，在嘉義市○○路某
    賓館內，以針筒注射方式施用海洛因1 次，嗣經警通知到案
    採取其尿液，結果呈海洛因代謝物可待因、嗎啡類陽性反應
    。
二、案經嘉義縣警察局竹崎分局報告臺灣板橋地方法院檢察署檢
    察官偵查起訴。
    理  由
一、本案被告甲○○所犯係死刑、無期徒刑、最輕本刑為三年以
    上有期徒刑以外之罪，且非高等法院管轄之第一審案件，其
    於準備程序中就被訴事實為有罪之陳述，經本院告知簡式審
    判程序之旨，並聽取公訴人、被告之意見後，經合議庭裁定
    由受命法官獨任進行簡式審判程序，合先敘明。
二、上揭事實，業據被告於本院審理時供承不諱，並有正修大學
    超微量研究科技中心97年7 月15日出具之檢驗報告、尿液代
    號與真實姓名對照表在卷可稽。按依現行（修正後）毒品危
    害防制條例就施用毒品者，祇於「初犯」及「5 年後再犯」
    兩種情形，有其追訴條件之限制，即須於初犯經觀察、勒戒
    或強制戒治釋放後，5 年內均無施用毒品之行為，始能認其
    前所實施之觀察、勒戒或強制戒治已足遮斷毒癮，而得於5
    年後再犯時，再予適用初犯之規定，重行觀察、勒戒等程序
    。倘5 年內已經再犯，被依法追訴處罰，縱其第3 次（或第
    3 次以上）施用毒品之時間在初犯釋放5 年以後，即與「5
    年後再犯」之情形有別，且因已於「5 年內再犯」，顯見其
    再犯率甚高，原實施觀察、勒戒或強制戒治，已無法收其實
    效，而無5 年戒斷期之存在，自無再經觀察、勒戒及強制戒
    治之必要，應得逕行追訴處罰。查被告前因施用毒品案件，
    有經裁定送觀察、勒戒及強制戒治之紀錄，復因施用毒品案
    件，又先後多次經判處罪刑確定，此有臺灣高等法院被告前
    案紀錄表乙份存卷可查。被告本次再犯施用毒品犯行，依上
    揭說明，顯非5 年後再犯，自合於毒品危害防制條例第23條
    第2 項之起訴條件。被告自白與事實相符，事證明確，犯行
    洵堪認定，應依法論科。
三、核被告所為，係犯毒品危害防制條例第10條第1 項之施用第
    一級毒品罪。被告施用第一級毒品海洛因前非法持有之低度
    行為，應為施用之高度行為所吸收，不另論罪。又被告曾有
    如事實欄所載因案經判處罪刑並已執行完畢之紀錄，此有臺
    灣高等法院被告前案紀錄表乙份在卷可稽，其於5 年以內故
    意再犯本件有期徒刑以上之罪，為累犯，應依刑法第47條第
    1 項規定加重其刑。爰審酌被告有上開構成累犯之前科，兼
    衡其智識程度、生活狀況，其前因施用毒品案件，經法院裁
    定送觀察、勒戒及強制戒治，及執行徒刑後，再犯本件之罪
    ，被告施用第一級毒品海洛因，易戕害自己之身心，多次犯
    行，顯見其意志不堅，及被告犯罪之動機、目的、手段、次
    數、所生之危害與犯罪後坦承犯行之良好態度等一切情狀，
    量處如主文所示之刑，以示懲儆。
據上論斷，應依刑事訴訟法第273條之1第1項、第299條第1 項前
段，毒品危害防制條例第10條第1 項，刑法第11條前段、第47條
第1 項，判決如主文。
本案經檢察官蘇振文到庭執行職務。
中    華    民    國    97    年    11    月    28    日
                  刑事第六庭  法  官  盧軍傑
上列正本證明與原本無異。
如不服本判決，應於判決送達後10日內敘明上訴理由，向本院提
出上訴狀 (應附繕本) ，上訴於臺灣高等法院。其未敘述上訴理
由者，應於上訴期間屆滿後20日內向本院補提理由書「切勿逕送
上級法院」。
                              書記官  周玉茹
中    華    民    國    97    年    11    月    28    日
附錄本案論罪科刑法條全文
毒品危害防制條例第10條
施用第一級毒品者，處6 月以上5 年以下有期徒刑。
施用第二級毒品者，處3 年以下有期徒刑。


司法院資訊處製作；財團法人民間司法改革基金會備份。
